Inventaris van het archief van de Algemene Rekenkamer, 1930-1943
Nationaal Archief, Den Haag
Algemene Rekenkamer
Alg. Rekenkamer 1930-1943
H28016
119.75 meter; 1200 inventarisnummers.
Normale geschreven, getypte en gedrukte documenten, geen bijzondere handschriften.
Nationaal Archief, Den Haag
De Algemene Rekenkamer is belast met het toezicht op de financiën van de overheid. Uitgangspunt bij de controle op de staatsuitgaven vormden de bij de wet vastgestelde hoofdstukken van de Staatsbegroting alsmede de begrotingen van een aantal fondsen (zoals het Pensioenfonds) en vanaf 1912 van de staatsbedrijven (zoals de PTT). Gezien de brede taak van de Rekenkamer bevat het archief informatie over een breed scala van onderwerpen. Het archief bestaat voornamelijk uit series: notulen, bijlagen van de notulen, jaarverslagen, brievenboeken. De notulen zelf zijn vrij summier. Belangrijker zijn de bijlagen, de ingekomen brieven, rapporten en nota's, die tijdens een collegevergadering werden behandeld en in het archief opgelegd op de datum van de vergadering. De bijlagen zijn te raadplegen met behulp van de indices en de klappers op de indices. De rapportlijsten betreffen de per vergadering goedgekeurde besluiten en afgedane stukken. De Rekenkamer ontving onder meer afschriften van alle Koninklijke Besluiten met financiële consequenties: is de datum en nummer van een K.B. bekend, dan kan via de zogenaamde KB-boeken snel gezocht worden naar de afdoening door de Rekenkamer. De jaarverslagen betreffen zowel Nederland als Oost- en West-Indië.
Archiefvorming
Geschiedenis van de archiefvormer
Overzicht afdelingen en bureaus vanaf 1930 tot en met 1943
1930
Vier afdelingen
Afdeling I
controle van de uitgaven der Nationale Schuld
onderzoek en verevening van alle schuldverordeningen ten laste van het Rijk
onderzoek der afrekeningen van de korpsen der landmacht en van het korps mariniers wegens betaalde traktementen der officieren, soldijen der onderofficieren en manschappen
onderzoek der afrekeningen van H.M. Schepen van oorlog wegens daarop verdiende zeetraktementen
onderzoek en beoordeling van alle verantwoordingen wegens verstrekte gelden ter goede rekening op de rijksbegroting
het dagelijks bijhouden der Grootboeken van de Nationale Schuld, het opmaken van de maandelijkse balansen, het bijhouden der saldo-registers tot verificatie der renten, de controle van de schuldbekentenissen ten laste van het Rijk komende en van de uitkeringen.
Afdeling II
controle van de rijksontvangsten van van het kasbeheer van rekenplichtigen, onderzoek ter plaatse behalve dat van de rijksbedrijven
controle zowel in de bureaus als ter plaatse op de rijksontvangsten, op het kasbeheer van rekenplichtigen en op de in 's Rijks kas gedeponeerde fondsen
onderzoek en beoordeling van alle rekeningen van de departementen van Algemeen Bestuur, van De Nederlandsche Bank, van de comptabele agent der wissels bij het Departement van Defensie en van alle personen die gelden of geldswaarden aan het Rijk toebehoren beheren, of onder zich hebben, alsmede van de rekeningen wegens het beheer van provinciale fondsen
toezicht op het beheer van het materiaal in de rijksmagazijnen, arsenalen, werven en hospitalen.
Afdeling III
controle der rijksbedrijven, hoofdzakelijk ter plaatse
controle op de bedrijven waarop artikel 88 van de Comptabiliteitswet 1928 van toepassing is
bovenstaande controle omvat de volgende bedrijven: de Algemene Landsdrukkerij, 's Rijks Munt, het Vissershavenbedrijf, het Staatsbedrijf der Posterijen, Telegrafie en Telefonie, de Staatsmijnen in Limburg en de Artillerie-inrichtingen.
Afdeling IV
controle van de ontvangsten en uitgaven in Nederland van Oost-Indië, Suriname en Curacao
controle van de traktementen van de Burgerlijke Rijksambtenaren
controle der pensioenen en gagementen ten laste van het Rijk
controle op de uitgaven en ontvangsten betreffende Nederlandsch-Indië, Suriname en Curaçao
onderzoek naar de begrotingsrekeningen en van de rekeningen van het Departement van Koloniën met de koloniën
de afrekeningen van het koloniaal werfdepot, de koloniale reserve en het Koninklijk Koloniaal Militair Invalidenhuis Bronbeek
de verantwoordingen wegens gelden ter goede afrekening
controle op verleende voorschotten
controle op de toepassing van het Bezoldigingsbesluit Burgerlijke Rijksambtenaren.
Bureau Archief
beheer van het archief
index op inkomende en uitgaande stukken.
Bureau Secretarie
kennisneming der ingekomen stukken, verzending naar de afdelingen
huishoudelijke comptabiliteit
personeel
inschrijven, afschrijven en verzenden van de ingekomen c.q. uitgaande stukken
bibliotheek
magazijn van bureelbehoeften.
1931
Vier afdelingen
Afdeling I
controle der uitgaven der Nationale Schuld
onderzoek en verevening van alle schuldverordeningen ten laste van het Rijk
onderzoek der afrekeningen van de korpsen der landmacht en van het korps mariniers wegens betaalde traktementen der officieren, soldijen der onderofficieren en manschappen
onderzoek der afrekeningen van H.M. Schepen van oorlog wegens daarop verdiende zeetraktementen
onderzoek en beoordeling van alle verantwoordingen wegens verstrekte gelden ter goede rekening op de rijksbegroting
het dagelijks bijhouden der Grootboeken van de Nationale Schuld, het opmaken van de maandelijkse balansen, het bijhouden der saldo-registers tot verificatie der renten, de controle van de schuldbekentenissen ten laste van het Rijk komende en van de uitlotingen.
Afdeling II
controle van de rijksontvangsten en van het kasbeheer van rekenplichtigen, onderzoek ter plaatse behalve dat van de rijksbedrijven
controle zowel in de bureaus als ter plaatse op de rijksontvangsten, op het kasbeheer van rekenplichtigen en op de in 's Rijks kas gedeponeerde fondsen
onderzoek en beoordeling van alle rekeningen van de departementen van Algemeen Bestuur, van De Nederlandsche Bank, van de comptabele agent der wissels bij het Departement van Defensie en van alle personen die gelden of geldswaarden aan het Rijk toebehorende beheren, of onder zich hebben, alsmede van de rekeningen wegens het beheer van provinciale fondsen
toezicht op het beheer van het materiaal in de rijksmagazijnen, arsenalen, werven en hospitalen.
Afdeling III
controle der rijksbedrijven, hoofdzakelijk ter plaatse
controle op de bedrijven waarop artikel 88 van de Comptabiliteitswet 1928 van toepassing is
vorenstaande controle omvat de volgende bedrijven: de Algemene Landsdrukkerij, 's Rijks Munt, het Vissershavenbedrijf, het Staatsbedrijf der Posterijen, Telegrafie en Telefonie, de Staatsmijnen in Limburg en de Artillerie-inrichtingen.
Afdeling IV
controle van de ontvangsten en uitgaven in Nederland van Oost-Indië, Suriname en Curaçao
controle van de traktementen van de Burgerlijke Rijksambtenaren
controle der pensioenen en gagementen ten laste van het Rijk
controle op de uitgaven en ontvangsten betreffende Nederlandsch-Indië, Suriname en Curaçao
onderzoek van de begrotingsrekeningen en van de rekeningen van het Departement van Koloniën met de koloniën
de afrekeningen van het koloniaal werfdepot, de koloniale reserve en het Koninklijk Koloniaal Militair Invalidenhuis op Bronbeek
de verantwoordingen wegens gelden ter goede afrekening
controle op verleende voorschotten
controle op de toepassing van het Bezoldigingsbesluit Burgerlijke Rijksambtenaren.
Bureau Archief
beheer van het archief
index op de inkomende en uitgaande stukken.
Bureau Secretarie
kennisneming der ingekomen stukken, verzending naar de afdelingen
huishoudelijke comptabiliteit
personeel
agenda en kopiewerk
inschrijven, afschrijven en verzenden van de ingekomen c.q. uitgaande stukken
bibliotheek
magazijn van bureelbehoeften.
1932
Vier afdelingen
Afdeling I
controle op de uitgaven en ontvangsten der Departementen van Onderwijs, Kunsten en Wetenschappen, van Defensie en van Arbeid, Handel en Nijverheid
bovenstaande met uitzondering van de traktementen, geregeld in het Bezoldigingsbesluit Burgerlijke Rijksambtenaren en van de pensioenen.
Afdeling II
controle op de uitgaven en ontvangsten der Departementen van Buitenlandse Zaken, van Justitie en van Binnenlandse Zaken en Landbouw
bovenstaande met uitzondering van de traktementen, geregeld in het Bezoldigingsbesluit Burgerlijke Rijksambtenaren en van de pensioenen.
Afdeling III
controle op de uitgaven en ontvangsten der Departementen van Financiën en van Waterstaat
bovenstaande met uitzondering van de traktementen, geregeld in het Bezoldigingsbesluit Burgerlijke Rijksambtenaren en van de pensioenen.
Afdeling IV
controle op de uitgaven en ontvangsten der Departementen van Koloniën, met inbegrip van die der koloniën Suriname en Curacao, alsmede van NederlandschIndië voor zover begrepen in het eerste hoofdstuk der begroting voor die gewesten
controle op de traktementen, geregeld in het Bezoldigingsbesluit Burgerlijke Rijksambtenaren en op de pensioenen.
Bureau Archief
beheer op het archief
index op inkomende en uitgaande stukken.
Bureau Secretarie
kennisneming der ingekomen stukken en verzending naar de afdelingen
algemene zaken
huishoudelijke comptabiliteit
personeel
agenda en kopiewerk
inschrijven, afschrijven en verzenden van de ingekomen, c.q. uitgaande stukken
bibliotheek
magazijn van bureelbehoeften.
1933
Vier afdelingen
Afdeling I
controle op de uitgaven en ontvangsten der Departementen van Onderwijs, Kunsten en Wetenschappen, van Defensie en van Arbeid, Handel en Nijverheid
bovenstaande met uitzondering van de traktementen, geregeld in het Bezoldigingsbesluit Burgerlijke Rijksambtenaren en van de pensioenen.
Afdeling II
controle op de uitgaven en ontvangsten der Departementen van Buitenlandse Zaken, van Justitie en van Binnenlandse Zaken en Landbouw
bovenstaande met uitzondering van de traktementen, geregeld in het Bezoldigingsbesluit Burgerlijke Rijksambtenaren en van de pensioenen.
Afdeling III
controle op de uitgaven en ontvangsten der Departementen van Financiën en van Waterstaat
bovenstaande met uitzondering van de traktementen, geregeld in het Bezoldigingsbesluit Burgerlijke Rijksambtenaren en van de pensioenen.
Afdeling IV
controle op de uitgaven en ontvangsten der Departementen van Koloniën, met inbegrip van die der koloniën Suriname en Curaçao, alsmede van Nederlandsch-Indië voor zover begrepen in het eerste hoofdstuk der begroting voor die gewesten
controle op de traktementen, geregeld in het Bezoldigingsbesluit Burgerlijke Rijksambtenaren en op de pensioenen.
Bureau Archief
beheer van het archief
index op de inkomende en uitgaande stukken.
Bureau Secretarie
kennisneming der ingekomen stukken en verzending naar de afdelingen
algemene zaken
huishoudelijke comptabiliteit
personeel
agenda en kopiewerk
inschrijven, afschrijven en verzenden van de ingekomen c.q. uitgaande stukken
bibliotheek
magazijn van bureelbehoeften.
1934
Drie afdelingen
Afdeling I
controle op de uitgaven en ontvangsten der Departementen van Binnenlandse Zaken, van Economische Zaken, van Sociale Zaken, van Onderwijs, Kunsten en Wetenschappen en van Defensie
bovenstaande met uitzondering van de traktementen, geregeld in het Bezoldigingsbesluit Burgerlijke Rijksambtenaren en van de pensioenen, eveneens met uitzondering van de ontvangsten en uitgaven betreffende het Staatsbedrijf der Posterijen, Telegrafie en Telefonie.
Afdeling II
controle op de uitgaven en ontvangsten der Departementen van Buitenlandse Zaken, van Justitie en van Koloniën met inbegrip van die voor Nederlandsch-Indië voor zover begrepen in het eerste hoofdstuk der begroting voor die gewesten, alsmede voor Suriname en Curaçao
controle op de traktementen, geregeld in het Bezoldigingsbesluit Burgerlijke Rijksambtenaren en op de pensioenen.
Afdeling III
controle op de uitgaven en ontvangsten der Departementen van Financiën en Waterstaat
bovenstaande met uitzondering van de traktementen, geregeld in het Bezoldigingsbesluit Burgerlijke Rijksambtenaren an van de pensioenen
controle op de uitgaven en ontvangsten van het Staatsbedrijf der Posterijen, Telegrafie en Telefonie.
Bureau Archief
beheer van het archief
index op de inkomende en uitgaande stukken.
Bureau Secretarie
kennisneming der ingekomen stukken en verzending naar de afdelingen
algemene zaken
huishoudelijke comptabiliteit
personeel
agenda en kopiewerk
inschrijven, afschrijven en verzenden van de ingekomen c.q. uitgaande stukken
bibliotheek
magazijn van bureelbehoeften.
Algemeene Dienst
1935
Drie afdelingen
Afdeling I
controle op de uitgaven en ontvangsten der Departementen van Binnenlandse Zaken, van Economische Zaken, van Sociale Zaken, van Onderwijs, Kunsten en Wetenschappen en van Defensie
bovenstaande met uitzondering van de traktementen, geregeld in het Bezoldigingsbesluit Burgerlijke Rijksambtenaren en van de pensioenen, eveneens met uitzondering van de ontvangsten en uitgaven betr. het Staatsbedrijf der Posterijen, Telegrafie en Telefonie.
Afdeling II
controle op de uitgaven en ontvangsten der Departementen van Buitenlandse Zaken, van Justitie en van Koloniën, met inbegrip van die voor NederlandschIndië voor zover begrepen in het eerste hoofdstuk der begroting van die gewesten, alsmede voor Suriname en Curaçao
controle op de traktementen, geregeld in het Bezoldigingsbesluit Burgerlijke Rijksambtenaren en op de pensioenen.
Afdeling III
controle op de uitgaven en ontvangsten der Departementen van Financiën en van Waterstaat
bovenstaande met uitzondering van de traktementen, geregeld in het Bezoldigingsbesluit Burgerlijke Rijksambtenaren en van de pensioenen
controle op de uitgaven en ontvangsten van het Staatsbedrijf der Posterijen, Telegrafie en Telefonie.
Bureau Archief
beheer van het archief
index op de inkomende en uitgaande stukken.
Bureau Secretarie
kennisneming der ingekomen stukken en verzending naar de afdelingen
algemene zaken
huishoudelijke comptabiliteit
personeel
agenda en kopiewerk
inschrijven, afschrijven en verzenden van ingekomen c.q. uitgaande stukken
bibliotheek
magazijn van bureelbehoeften.
Algemeene Dienst
1936
Vier afdelingen
Afdeling I
controle op de uitgaven en ontvangsten der Departementen van Onderwijs, Kunsten en Wetenschappen en van Defensie
bovenstaande met uitzondering van de traktementen, geregeld in het Bezoldigingsbesluit Burgerlijke Rijksambtenaren en van de pensioenen.
Afdeling II
controle op de uitgaven en ontvangsten der Departementen van Buitenlandse Zaken, van Justitie en van Koloniën, met inbegrip van die voor Nederlandsch-Indië voor zover begrepen in het eerste hoofdstuk der begroting voor die gewesten, alsmede voor Suriname en Curaçao
controle op de traktementen, geregeld in het Bezoldigingsbesluit Burgerlijke Rijksambtenaren en op de pensioenen.
Afdeling III
controle op de uitgaven en ontvangsten der Departementen van Financiën en van Waterstaat
bovenstaande met uitzondering van de traktementen, geregeld in het Bezoldigingsbesluit Burgerlijke Rijksambtenaren en van de pensioenen
controle op de uitgaven en ontvangsten van het Staatsbedrijf der Posterijen, Telegrafie en Telefonie.
Afdeling IV
controle op de uitgaven en ontvangsten der Departementen van Binnenlandse Zaken, van Economische Zaken en van Sociale Zaken
bovenstaande met uitzondering van de traktementen, geregeld in het Bezoldigingsbesluit Burgerlijke Rijksambtenaren en van de pensioenen, alsmede met uitzondering van de ontvangsten en uitgaven van het Staatsbedrijf der Posterijen, Telegrafie en Telefonie en de Pensioenraad.
Bureau Archief
beheer van het archief
index op de inkomende en uitgaande stukken.
Bureau Secretarie
kennisneming der ingekomen stukken en verzending naar de afdelingen
algemene zaken
huishoudelijke comptabiliteit
personeel
agenda en kopiewerk
inschrijven, afschrijven en verzenden van ingekomen c.q. uitgaande stukken
bibliotheek
magazijn van bureelbehoeften.
Algemeene Dienst
Interne Controle
1937
Drie afdelingen
Afdeling I
controle op de uitgaven en ontvangsten der Departementen van Binnenlandse Zaken, van Economische Zaken, van Sociale Zaken, van Onderwijs, Kunsten en Wetenschappen en van Defensie
bovenstaande met uitzondering van de traktementen, geregeld in het Bezoldigingsbesluit Burgerlijke Rijksambtenaren en van de pensioenen, alsmede met uitzondering van de ontvangsten en uitgaven betr. het Staatsbedrijf der Posterijen, Telegrafie en Telefonie en van de Pensioenraad.
Afdeling II
controle op de uitgaven en ontvangsten der Departementen van Buitenlandse Zaken, van Justitie en van Koloniën, met inbegrip van die voor Nederlandsch-Indië voor zover begrepen in het eerste hoofdstuk der begroting voor die gewesten, alsmede voor Suriname en Curaçao
controle op de traktementen, geregeld in het Bezoldigingsbesluit Burgerlijke Rijksambtenaren en op de pensioenen.
Afdeling III
controle op de uitgaven an ontvangsten der Departementen van Financiën en van Waterstaat
bovenstaande met uitzondering van de traktementen, geregeld in het Bezoldigingsbesluit Burgerlijke Rijksambtenaren en van de pensioenen
controle op de uitgaven en ontvangsten van het Staatsbedrijf der Posterijen, Telegrafie en Telefonie en van de Pensioenraad.
Bureau Archief
beheer van het archief
index op de inkomende en uitgaande stukken.
Bureau Secretarie
kennisneming der ingekomen stukken en verzending naar de afdelingen
algemene zaken
huishoudelijke comptabiliteit
personeel
agenda en kopiewerk
inschrijven, afschrijven en verzenden van inkomende c.q. uitgaande stukken
bibliotheek
magazijn van bureelbehoeften.
Algemeene Dienst
Interne Controle
1938
Drie afdelingen
Afdeling I
controle op de uitgaven en ontvangsten der Departementen van Binnenlandse Zaken, van Handel, Nijverheid en Scheepvaart, van Landbouw en Visserij, van Sociale Zaken, van Onderwijs, Kunsten en Wetenschappen en van Defensie
bovenstaande met uitzondering van de traktementen, geregeld in het Bezoldigingsbesluit Burgerlijke Rijksambtenaren en van de pensioenen, alsmede met uitzondering van de ontvangsten en uitgaven betr. het Staatsbedrijf der Posterijen, Telegrafie en Telefonie.
Afdeling II
controle op de uitgaven en ontvangsten der Departementen van Buitenlandse Zaken, van Justitie en van Koloniën, met inbegrip van die voor Nederlandsch-Indië voor zover begrepen in het eerste hoofdstuk der begroting voor die gewesten, alsmede voor Suriname en Curaçao
controle op de traktementen, geregeld in het Bezoldingingsbesluit Burgerlijke Rijksambtenaren en op de pensioenen.
Afdeling III
controle op de uitgaven en ontvangsten der Departementen van Financiën en van Waterstaat
bovenstaande met uitzondering van de traktementen, geregeld in het Bezoldigingsbesluit Burgerlijke Rijksambtenaren en van de pensioenen
controle op de uitgaven en ontvangsten van het Staatsbedrijf der Posterijen, Telegrafie en Telefonie.
Bureau Archief
beheer van het archief
index op de inkomende en uitgaande stukken.
Bureau Secretarie
kennisneming der ingekomen stukken en verzending naar de afdelingen
algemene zaken
huishoudelijk comptabiliteit
personeel
agenda en kopiewerk
inschrijven, afschrijven en verzenden van ingekomen c.q. uitgaande stukken
bibliotheek
magazijn van bureelbehoeften.
Algemeene Dienst
1939
Drie afdelingen
Afdeling I
controle op de uitgaven en ontvangsten der Departementen van Binnenlandse Zaken, van Handel, Nijverheid en Scheepvaart, van Landbouw en Visserij, van Sociale Zaken, van Onderwijs, Kunsten en Wetenschappen en van Defensie
bovenstaande met uitzondering van de traktementen, geregeld in het Bezoldigingsbesluit Burgerlijke Rijksambtenaren en van de pensioenen, alsmede met uitzondering van de ontvangsten en uitgaven betreffende het Staatsbedrijf der Posterijen, Telegrafie en Telefonie en de Pensioenraad.
Afdeling II
controle op de uitgaven en ontvangsten der Departementen van Buitenlandse Zaken, van Justitie en van Koloniën, met inbegrip van die voor Nederlandsch-Indië voor zover begrepen in het eerste hoofdstuk der begroting voor die gewesten, alsmede voor Suriname en Curaçao
controle op de traktementen, geregeld in het Bezoldigingsbesluit Burgerlijke Rijksambtenaren en op de pensioenen.
Afdeling III
controle op de uitgaven en ontvangsten der Departementen van Financiën en van Waterstaat
bovenstaande met uitzondering van de traktementen, geregeld in het Bezoldigingsbesluit Burgerlijke Rijksambtenaren en van de pensioenen
controle op de uitgaven en ontvangsten van het Staatsbedrijf der Posterijen, Telegrafie en Telefonie.
Bureau Archief
beheer van het archief
index op de inkomende en uitgaande stukken.
Bureau Secretarie
kennisneming der ingekomen en uitgaande stukken en verzending naar de afdelingen
algemene zaken
huishoudelijke comptabiliteit
personeel
agenda en kopiewerk
inschrijven, afschrijven en verzenden van de ingekomen c.q. uitgaande stukken
bibliotheek
magazijn van bureelbehoeften.
Algemeene Dienst
1940
Vier afdelingen
Afdeling I
controle op de uitgaven en ontvangsten der Departementen van Onderwijs, Kunsten en Wetenschappen en van Defensie
bovenstaande met uitzondering van de traktementen, geregeld in het Bezoldigingsbesluit Burgerlijke Rijksambtenaren en van de pensioenen.
Afdeling II
controle op de uitgaven en ontvangsten der Departementen van Buitenlandse Zaken, van Justitie en van Koloniën, met inbegrip van die voor Nederlandsch-Indië voor zover begrepen in het eerste hoofdstuk der begroting voor die gewesten, alsmede voor Suriname en Curaçao
controle op de traktementen, geregeld in het Bezoldigingsbesluit Burgerlijke Rijksambtenaren en op de pensioenen.
Afdeling III
controle op de uitgaven en ontvangsten der Departementen van Financiën en van Waterstaat
bovenstaande met uitzondering van de traktementen, geregeld in het Bezoldigingsbesluit Burgerlijke Rijksambtenaren en van de pensioenen
controle op de uitgaven en ontvangsten van het Staatsbedrijf der Posterijen, Telegrafie en Telefonie en van de Pensioenraad.
Afdeling IV
controle op de uitgaven en ontvangsten der Departementen van Binnenlandse Zaken, van Economische Zaken en van Sociale Zaken
bovenstaande met uitzondering van de traktementen, geregeld in het Bezoldigingsbesluit Burgerlijke Rijksambtenaren en van de pensioenen, alsmede van de ontvangsten en uitgaven betr. het Staatsbedrijf der Posterijen, Telegrafie en Telefonie en de Pensioenraad.
Bureau Archief
beheer van het archief
index op de inkomende en uitgaande stukken.
Bureau Secretarie
kennisneming der ingekomen stukken en verzending naar de afdelingen
algemene zaken
huishoudelijke comptabiliteit
personeel
agenda en kopiewerk
inschrijven, afschrijven en verzenden van de ingekomen c.q. uitgaande stukken
bibliotheek
magazijn van bureelbehoeften.
Algemeene Dienst
Interne Controle
1942-1943
Vier afdelingen
Afdeling I
controle op de uitgaven en ontvangsten der Departementen van Binnenlandse Zaken, van Handel, Nijverheid en Scheepvaart, van Sociale Zaken en van het Afwikkelingsbureau van het Departement van Defensie
bovenstaande met uitzondering van de traktementen, geregeld in het Bezoldigingsbesluit Burgerlijke Rijksambtenaren en van de pensioenen
controle op het geldelijk beheer van de Algemeene Landsdrukkerij.
Afdeling II
controle op de uitgaven en ontvangsten der Departementen van Buitenlandse Zaken, van Justitie, van Opvoeding, Wetenschap en Kultuurbescherming, van Volksvoorlichting en Kunsten, van Waterstaat en van Koloniën, met inbegrip van die voor Nederlandsch-Indië voor zover begrepen in het eerste en derde hoofdstuk der begroting voor die gewesten, alsmede voor Suriname en Curaçao
controle op de traktementen, geregeld in het Bezoldigingsbesluit Burgerlijke Rijksambtenaren en van de pensioenen.
Afdeling III
controle op de uitgaven en ontvangsten der Departementen van Financiën en van Algemene Zaken, van de Arbeidsdienst en van de dienst van de Wederopbouw
bovenstaande met uitzondering van de traktementen, geregeld in het Bezoldigingsbesluit Rijksambtenaren en van de pensioenen
controle op de uitgaven en ontvangsten van de Staatsbedrijven (behalve van de Algemene Landsdrukkerij) en van de Pensioenraad.
Afdeling IV
controle op de uitgaven en ontvangsten der Departementen van Landbouw en Visserij